

Monastir, Tunisie



+216 (55 712 788)



in www.linkedin.com/in/bouattay-nawras



Nawrasbouattay4@gmail.com

## **PROFIL:**

Apres une licence appliquée en svstémes informatiques et logiciels enrichie par 2 stages. J'ai integré le master informatique génie logiciel dans le but d'enrichir mes connaissances et améliorer mon savoir-faire et gagner une expertise dans ce domaine.

#### FORMATION:

- Master professionnel en génie logiciel 2020-2022 Institut supérieur d'informatique et mathématiques de Monastir (ISIMM)
- 2016-2020 Licence appliquée en informatique Système informatique et logiciel

Institut supérieur d'informatique et mathématiques de Monastir (ISIMM)

2014-2015 Baccalauréat scientifique option sciences expérimentales

Lycée Ali Bourguiba bembla, Monastir

### **COMPETENCES:**

**Back-End:** 

Java, c++, c, Python, Springboot, SpringSecurity,

ADA,R, Android ,hibernate, JPA, SQL, PL-SQL,ReactJS.

**Front-End:** 

Angular, HTML, CSS, PHP, JEE, JQuery, JSP.

Bases de données :

MySQL, No SQL, Oracle.

Méthode d'analyse :

UML, OCL, JML, Pattern de conception.

Gestion de projet :

2TUP, SCRUM.



# **Bouattay Nawras**

**Software Developer** 

## EXPÉRIENCE PROFESSIONNELLE

Février-Juin 2022

## Stage de fin d'étude, société ltgate :

Conception et développement d'une platforme intelligente de la recherche et suivi de stage.

Outils et techniques utilisés : Angular, Springboot, SpringSecurity. MySQL, IA, UML.

Février-Juin 2020

## Stage de fin d'étude, société GDEV :

Conception et développement d'une application web et mobile pour la gestion d'un hôpital en utilisant QR code qui consiste à remplacer le dossier médical par une carte d'indentification et bien gérer l'hospitalisation.

Outils et techniques utilisés : Springboot, JQuery, Json/PHP/MYSQL, Android, UML.

Stage d'été, Tunisie Telecom : 2018-2019

> Maintenance du matériel du réseau : analyse les pannes.

Réalisation de projet en Java : 2017-2018

Conception et développement d'une application pour la gestion des fêtes qui permet de bien organiser des fêtes pour les clients.

Outils et techniques utilisés : Java, MySQL, UML.

Réalisation de projet en c : 2016-2017

> Développement d'une application pour la gestion de voiture en c.

Outils et techniques utilisés : C, MySQL.

### LANGUES:

### **QUALITES:**

Français Anglais:

Organisé, responsable, motivé, sens du relationnel et du travail d'equipe

Arabe: